【裁判字號】    98,訴,3249
【裁判日期】    981015
【裁判案由】    毒品危害防制條例
【裁判全文】
臺灣板橋地方法院刑事判決              98年度訴字第3249號
公  訴  人  臺灣板橋地方法院檢察署檢察官
被      告  甲○○
上列被告因違反毒品危害防制條例案件，經檢察官提起公訴（98
年度毒偵緝字第438 號），被告於準備程序中就被訴事實為有罪
之陳述，經本院合議庭裁定由受命法官獨任進行簡式審判程序，
判決如下：
    主  文
甲○○施用第一級毒品，累犯，處有期徒刑柒月。又施用第二級
毒品，累犯，處有期徒刑伍月。應執行有期徒刑壹拾壹月。
    事  實
一、甲○○曾於民國94年間，因施用毒品案件，經本院以94年度
    毒聲字第722 號裁定送勒戒處所觀察、勒戒後，認無繼續施
    用毒品之傾向，於94年8 月4 日觀察、勒戒執行完畢釋放，
    並經臺灣板橋地方法院檢察署檢察官以94年毒偵緝字第312
    號為不起訴處分確定；又於95年間，因施用毒品案件，經本
    院以95年度訴字第1621號判處有期徒刑5 月（連續施用第一
    級毒品）、5 月（連續施用第二級毒品），應執行有期徒刑
    9 月確定，並於96年2 月27日易科罰金執行完畢；復於96年
    間，因詐欺案件，經本院以96年度簡上字第202 號判處有期
    徒刑6 月，減刑為有期徒刑3 月確定，並於96年10月15日易
    科罰金執行完畢；又於96年間，因施用毒品案件，經本院以
    96年度易字第1179號判處有期徒刑6 月，減刑為有期徒刑3
    月確定，於96年10月30日易科罰金執行完畢；再於97年間，
    因施用毒品案件，經本院以97年度簡字第3826號判處有期徒
    刑4 月確定，並於97年9 月3 日易科罰金執行完畢。詎甲○
    ○猶不知悔悟，於上開觀察、勒戒執行完畢釋放後5 年內，
    基於施用第二級毒品甲基安非他命之犯意，於97年11月15日
    某時，在不詳地點，以將甲基安非他命置於玻璃球內燒烤後
    吸食煙霧之方式，施用甲基安非他命1 次；另基於施用第一
    級毒品海洛因之犯意，於97年11月16日晚間某時（不含該日
    22時30分許為警查獲後之公權力拘束期間），在不詳地點，
    以將海洛因摻入香菸中吸食之方式，施用海洛因1 次。嗣於
    97年11月16日22時30分許，在臺北縣中和市○○街109 巷口
    為警查獲，並經其同意採集尿液檢體送驗，結果呈現安非他
    命、甲基安非他命、可待因及嗎啡陽性反應，始悉上情。
二、案經臺北縣政府警察局中和第一分局移送臺灣板橋地方法院
    檢察署檢察官偵查起訴。
    理  由
一、本案被告甲○○所犯係死刑、無期徒刑、最輕本刑為3 年以
    上有期徒刑以外之罪，其於準備程序中就前揭被訴事實均為
    有罪之陳述，經受命法官告知簡式審判程序之旨，並聽取其
    與公訴人之意見後，本院認無不得或不宜改依簡式審判程序
    進行之情事，依刑事訴訟法第273 條之1 第1 項、第284 條
    之1 規定，裁定本案由受命法官獨任進行簡式審判程序；且
    依刑事訴訟法第273 條之2 及第159 條第2 項規定，不適用
    傳聞法則有關限制證據能力之相關規定，均合先敘明。
二、上揭犯罪事實，業據被告於本院審理時自白不諱，且被告為
    警查獲後，經警採集其尿液檢體送驗，經臺灣檢驗科技股份
    有限公司以酵素免疫分析法（EIA） 初步檢驗，呈現安非他
    命類及鴉片類陽性反應，復以氣相層析質譜儀法（GC/MS ）
    確認檢驗，結果呈現安非他命、甲基安非他命、可待因及嗎
    啡陽性反應等情，有該公司於98年2 月3 日所出具報告編號
    UL/2009/10417 號濫用藥物檢驗報告、臺北縣政府警察局中
    和分局偵查隊偵辦毒品案件尿液代碼表各1 份在卷可稽（見
    98年度毒偵字第3443號偵查卷宗第6 、7 頁），足徵被告任
    意性之自白與事實相符，應堪採信。再被告前於94年間，因
    施用毒品案件，經本院以94年度毒聲字第722 號裁定送勒戒
    處所觀察、勒戒後，認無繼續施用毒品之傾向，於94年8 月
    4 日觀察、勒戒執行完畢釋放，並經臺灣板橋地方法院檢察
    署檢察官以94年毒偵緝字第312 號為不起訴處分確定等情，
    亦有臺灣高等法院被告前案紀錄表1 份附卷可參，足認被告
    係於上述觀察、勒戒執行完畢釋放後5 年內為本案施用毒品
    犯行，自應依毒品危害防制條例第23條第2 項規定，依法追
    訴、處罰。本案事證明確，被告犯行洵堪認定，應依法論科
    。
三、按海洛因及甲基安非他命分別係毒品危害防制條例第2 條第
    2 項第1 款及第2 款所明定之第一級及第二級毒品。是核被
    告甲○○所為，係犯毒品危害防制條例第10條第1 項之施用
    第一級毒品罪及同條第2 項之施用第二級毒品罪。被告施用
    海洛因及甲基安非他命前後，持有海洛因及甲基安非他命之
    低度行為，均為施用之高度行為所吸收，均不另論罪。被告
    所犯上開2 罪間，犯意各別，行為分殊，應予分論併罰。被
    告有上述事實欄所載之科刑及執行紀錄，此觀卷附臺灣高等
    法院被告前案紀錄表1 份即明，其於受有期徒刑之執行完畢
    後，5 年以內故意再犯本件有期徒刑以上之2 罪，俱為累犯
    ，均應依刑法第47條第1 項規定加重其刑。爰審酌被告曾因
    施用毒品案件，經觀察、勒戒執行完畢釋放，並獲得不起訴
    處分之寬典（見卷附臺灣高等法院被告前案紀錄表），猶不
    知悔改，而再犯本件施用第一級毒品罪及第二級毒品罪，顯
    見其戒除毒癮之意志薄弱，惟其施用毒品係自戕行為，對他
    人法益尚無具體危害，兼衡被告之品行、智識程度、生活狀
    況、犯罪之動機、目的、手段、坦承犯行之犯罪後態度等一
    切情狀，認檢察官各求處有期徒刑8 月及7 月，稍有過重，
    各量處如主文所示之刑，並定其應執行之刑，以資懲儆。
據上論斷，應依刑事訴訟法第273 條之1 第1 項、第299 條第1
項前段，毒品危害防制條例第10條，刑法第11條前段、第47條第
1 項、第51條第5 款，判決如主文。
本案經檢察官張世聰到庭執行職務。
中    華    民    國    98    年    10    月    15    日
                  刑事第九庭    法  官    賴彥魁
上列正本證明與原本無異。
如不服本判決，應於判決送達後10日內，向本院提出上訴書狀，
並應敘述具體理由；其未敘述上訴理由者，應於上訴期間屆滿後
20日內向本院補提理由書（均須按他造當事人之人數附繕本），
「切勿逕送上級法院」。
                                書記官    楊文祥
中    華    民    國    98    年    10    月    15    日
附錄本案論罪科刑法條全文：
毒品危害防制條例第10條
施用第一級毒品者，處6 月以上5 年以下有期徒刑。
施用第二級毒品者，處3 年以下有期徒刑


司法院資訊處製作；財團法人民間司法改革基金會備份。
